# 关于持有待售

提问人：dingjiali 时间：2023-09-07 08:59:28
想问下，关于在建工程转为持有待售之后，该部分资产专用借款利息（后续会向卖方收取该部分价款）是否应当继续资本化，转为持有待售？持有待售是否初始确认后，后续账面价值不变？

回答人：chenyiwei
该在建工程转为持有待售后，是继续施工还是处于停工状态？如果继续施工的，则继续施工是否依据受让方的指令，并由受让方承担后续施工成本？
如果处于停工状态，则借款费用不能资本化；
如果仍在继续施工，但遵从受让方指令并由受让方承担后续成本的，意味着不再占用原先的专门借款或者一般借款资金，相应地也不应继续进行资本化处理。